臺灣花蓮地方法院刑事判決　　　　　　　　　　　　　九十三年度易字第一六一號
　　公　訴　人　臺灣花蓮地方法院檢察署檢察官
　　被　　　告　丁○○
　　被　　　告　乙○○
右列被告等因竊盜案件，經檢察官提起公訴（九十三年度偵字第二五九八號），本院
判決如左：
    主  文
丁○○、乙○○均無罪。
    理  由
一、公訴意旨略以：被告丁○○前因逃亡等案件，經臺灣臺北地方法院定應執行有期
    徒刑二年確定，甫於民國九十年五月十九日執行完畢，仍不知悛悔，與被告乙○○意圖為自己不法之所有，基於犯意聯絡，於九十三年五月十八日凌晨二時三十
    五分，由被告丁○○攜帶足供兇器使用之螺絲起子二支、美工刀一把、鉗子一把
    、扳手三支、破壞剪一支，至花蓮縣花蓮市○○○街一六七號國聯里活動中心停
    車場，選定被害人己○○停放該處之Ｌ三─二九一二號汽車著手行竊，而被告乙○○則在附近把風，當被告丁○○戴手套持螺絲起子撬啟己○○之汽車時，為警
    巡邏發覺盤查當場查獲而未遂，並經警扣取上開犯罪工具，因認被告丁○○、乙○○涉犯刑法第三百二十一條第二項、第一項第三款攜帶兇器竊盜未遂罪嫌云云
    。
二、按犯罪事實應依證據認定之，無證據不得認定其犯罪事實，又不能證明被告犯罪
    者，應諭知無罪之判決，刑事訴訟法第一百五十四條第二項、第三百零一條第一
    項前段定有明文。又按刑法上之未遂犯，必須已著手於犯罪行為之實行而不遂，
    始能成立，此在刑法第二十五條第一項規定甚明，同法第三百二十一條之竊盜罪
    ，為第三百二十條之加重條文，自係以竊取他人之物為其犯罪行為之實行，至該
    條第一項各款所列情形，不過為犯竊盜罪之加重條件，如僅著手於該項加重之行
    為而未著手搜取財物，仍不能以本條之竊盜未遂論。上訴人在某處住宅之鐵門外
    探望，正擬入內行竊，即被巡捕查獲，是被獲時尚未著手於竊盜之犯罪行為，自
    難謂係竊盜未遂。至其在門外探望，原係竊盜之預備行為，刑法對於預備竊盜並
    無處罰明文，亦難令負何種罪責。最高法院二十七年滬上字第五四號判例可資參
    照。
三、公訴人認被告丁○○、乙○○涉有攜帶兇器竊盜未遂罪嫌，無非係以被告丁○○
    、乙○○於警詢及偵查中之供述，及車門照片一幀、扣案之螺絲起子二支、美工
    刀一把、鉗子一把、扳手三支、破壞剪一支及棉質手套二雙為其主要論據。
四、按被告之自白非出於強暴、脅迫、利誘、詐欺、疲勞訊問、違法羈押或其他不正
    之方法，且與事實相符者，得為證據，刑事訴訟法第一百五十六條第一項定有明
    文。本件公訴人提出被告丁○○於警詢中陳述：伊戴較黑之棉質手套，持紅色的
    一字型螺絲起子準備要撬開Ｌ三—二九一二號自小客車右側前車門，被告乙○○
    在停車場花圃把風等語，及被告乙○○供述：伊坐在停車場花圃上幫被告丁○○
    把風，被告丁○○當時正要撬開Ｌ三—二九一二號自小客車右側前車門，發現有
    車輛過來，馬上坐到伊之身旁假裝聊天等語作為證據，然被告丁○○、乙○○均
    於本院準備程序中矢口否認其前開於警詢自白之真實性，均辯稱：案發當時，巡
    邏員警甲○○、戊○○上前盤問伊二人，伊二人表示僅在該停車場花圃旁聊天，
    警員甲○○於逮捕伊二人時，曾威脅被告丁○○若不承認就要修理伊，嗣後員警
    又以其在伊二人所坐之停車場花圃附近找到槍枝零件為由，要求伊二人承認竊盜
    ，並表示如果槍枝讓花蓮縣警察局花蓮分局刑事組組長知道與伊二人有關，絕對
    會比竊盜還嚴重，伊二人應該知道製作筆錄時要怎麼講等語，伊二人受此脅迫，
    才會承認竊盜云云，經查：被告丁○○於偵訊中已供陳：伊二人有帶工具，正坐
    在停車場花圃，警察巡邏盤查時，二人就自己承認是要偷東西等語，則被告丁○○、乙○○前開所述遭警員脅迫方承認竊盜一情，已令人懷疑其真實性，況本案
    員警甲○○、戊○○於巡邏至案發現場附近發現被告丁○○站立於被害人所有之
    Ｌ三—二九一二號自小客車右側，警員乃進入停車場，並發現被告丁○○、乙○○已坐於停車場圍籬旁，現場並有手套及扣案工具等，經詢問被告丁○○、乙○○這麼晚於該處做何事，被告二人雖答稱沒有，但經進一步詢問現場工具之用途
    時，被告二人支吾其詞，經再次詢問被告丁○○先前站立於車子旁之目的，被告
    丁○○方承認是要偷東西，警員甲○○當時並未說「如果不老實說就要修理被告
    二人」一語，且當時亦未查獲槍枝零件，更未表示若承認竊盜罪就不移送槍枝案
    件等情，業據證人甲○○於本院審理中證述明白，衡以一般警員查獲槍枝案件之
    績效分數較查獲竊盜案件之分數為高，若警員為求績效分數而意欲誣賴被告二人
    ，當無以被告二人承認績效分數較低之竊盜罪就不移送績效分數較高之槍枝案件
    來威脅被告二人之理，堪信證人甲○○前開所述為真實，應堪採信，足認被告二
    人於警詢中並無前開所述遭脅迫之情形存在。另查被告二人前開於警詢中之陳述
    ，與二人於偵訊中供陳：當時是要撬開車門偷音響，還沒有撬車子等語相符，且
    有螺絲起子子二支、美工刀一把、鉗子一把、扳手三支、破壞剪一支及棉質手套
    二雙扣案可稽，堪信被告丁○○確有攜帶螺絲起子一支，準備撬開被害人車子，
    被告乙○○則在旁把風之行為，故被告二人前開於警詢中之供述與事實相符，揆
    諸前揭規定，應認被告丁○○、乙○○於警詢中之供述具備任意性，自得為證據
    ，核先敘明。
五、訊據被告丁○○、乙○○堅決否認有何竊盜犯行，均辯稱：伊二人當時坐在停車
    場花圃附近聊天，並未偷竊等語。經查：被告二人雖於警詢中均供稱，被告丁○○戴較黑之棉質手套，持紅色的一字型螺絲起子準備要撬開Ｌ三—二九一二號自
    小客車右側前車門，被告乙○○則在停車場花圃把風等語，並於偵訊中陳述本來
    是要撬開車門偷音響等語，並有螺絲起子二支、美工刀一把、鉗子一把、扳手三
    支、破壞剪一支及棉質手套二雙扣案可稽，足以認定被告丁○○、乙○○有攜帶
    螺絲起子，準備撬開被害人車門以竊取車內音響之行為，已如前述。惟被害人所
    有之車輛並未遭受破壞，車內物品亦未失竊一情，業據證人己○○於警詢中證述
    明白，另觀以公訴人提出之照片一幀，無從顯示被害人之車輛有遭撬開之痕跡，
    證人甲○○復於本院審理中證稱：案發當時曾檢查被害人之車子，並沒有被撬之
    痕跡等語，足認被告丁○○並未開始撬開被害人車門之行為，故被告二人自亦無
    從開始搜取車內之物品，則被告丁○○雖持螺絲起子一支靠近被害人之車輛，惟
    未著手搜取被害人之物品，揆諸前揭判例意旨，應認被告二人本次竊盜行為，僅
    止於刑法第三百二十一條第一項第三款之加重行為，其準備撬開被害人之車門應
    屬竊盜之預備行為，不能認為竊盜行為之著手，自不能論被告二人竊盜未遂。從
    而，依公訴人所提出之證據，只能證明被告二人預備竊盜之行為，尚無從認定被
    告二人有著手於竊盜犯行，此外，復查無其他積極證據足認被告二人有何攜帶兇
    器竊盜未遂之犯行，揆諸首揭規定，自應為無罪之諭知。
據上論斷，應依刑事訴訟法第第三百零一條第一項，判決如主文。
本案經檢察官丙○○到庭執行職務。
中     華      民      國     九十四      年    二      月     二十四   日
                              臺灣花蓮地方法院刑事第二庭
                                  審判長法官  林  碧  玲
                                  法      官  陳  世  博
                                  法      官  俞  秀  美
右正本證明與原本無異。
如對本判決不服，應於送達後十日內，向本院提出上訴狀。（應抄附繕本）告訴人或
被害人如對於本判決不服者，應具備理由請求檢察官上訴，其上訴期間之計算係以檢
察官收受判決正本之日期為準。
                                  法院書記官
中     華      民      國     九十四      年    二      月     二十四   日
